臺灣基隆地方法院刑事判決　　　　　　　　　　　　　九十三年度訴字第一一四號
　　公　訴　人　　臺灣基隆地方法院檢察署檢察官
　　被　　　告　　戊○○
右列被告因竊盜案件，經檢察官提起公訴（九十三年度偵字第三八四號）及移
（九十三年度偵字第七九五號），本院判決如左：
    主  文
戊○○連續攜帶兇器，毀損安全設備，於夜間侵入住宅及有人居住之建築物竊盜，累
犯，處有期徒刑壹年拾月。
扣案鐵撬、鉗子及老虎鉗各壹把均沒收。
    事  實
一、戊○○前犯準強盜及藥事法案件，分別經最高法院及台灣高等法院判處有期徒刑
    五年二月及八月確定，並定應執行五年六月，於民國八十四年送監執行，嗣假釋
    中再犯罪，經撤銷假釋，執行殘刑，於九十年十一月廿三日縮刑期滿執行完畢，
    猶不知悔改，竟基於意圖為自己不法所有之概括犯意，連續於附表所示之時地，
    或空手或攜帶凶器以附表所示之犯罪方法，竊取如附表所示之財物，或既遂，或
    未遂遭當場查獲。
二、案分經基隆市警察局第一、二分局報請臺灣基隆地方法院檢察官偵查起訴、移送
    併辦及本院併審。
    理  由
一、本件被告戊○○所犯係死刑、無期徒刑、最輕本刑為三年以上有期徒刑以外之罪
    ，其於準備程序中就被訴（蒞庭檢察官當庭變更附表編號一為如附表所示之普通
    竊盜）及移送併辦之事實均為有罪之陳述，經法官告知簡式審判程序之旨，並聽
    取公訴人及被告之意見後，依刑事訴訟法第二百七十三條之一之規定，經合議庭
    裁定由受命法官獨任進行簡式審判程序，合先敘明。
二、前開事實、業據被告供承不諱，核與如附表証據欄所示之被害人及証人之指証情
    節相符，並有如附表証據欄所示之贓物認領保管收據及鐵撬、老虎鉗、鉗子各一
    把，扣案足資佐証，是本案事証已臻明確，被告犯行洵堪認定，自應依法論科。
三、核被告所為，係犯各如附表所犯法條欄所示之竊盜、加重竊盜、毀損及侵入他人
    建築物等罪。被告於附表編號二所犯毀損、侵入他人建築物及加重竊盜罪間，有
    方法、結果之牽連關係，應從一重之加重竊盜罪論處，又先後所犯五次竊盜或加
    重竊盜未遂、或加重竊盜既遂罪，時間緊接，所犯竊盜之犯罪基本構成要件相同
    ，顯係基於概括犯意反覆為之，應依連續犯之規定從重論以加重竊盜既遂一罪，
    並加重其刑。本案公訴人僅起訴被告附表編號一至三之犯行，另移送併辦附表編
    號四之犯行，及本院審理中發覺而起訴所未及之附表編號五之犯行，雖未經起訴
    ，然如前遂，其與已起訴之部分，為連續犯之裁判上一罪關係，本院自得併予審
    判，附此敘明。又被告前因犯有準強盜及藥事法案件，分別經最高法院及台灣高
    等法院判處有期徒刑五年二月及八月確定，並定應執行五年六月，於八十四年送
    監執行，嗣假釋中再犯罪，經撤銷假釋，執行殘刑，於九十年十一月廿三日縮刑
    期滿執行完畢，其於五年內再犯有期徒刑以上之本案，係屬累犯，並應依法遞予
    加重其刑。爰審酌本案被告前有多次竊盜紀錄，竟一再違犯，及本案之犯罪方法
    、目的、手段、攜帶兇器極易造成傷情，原不應輕饒，然思及其年事已高，且犯
    後供承不諱，態度良好等一切情狀，乃量處如主文所示之刑。
四、扣案鐵撬、鉗子及老虎鉗各壹把，均為供本案犯罪所用之物，且為被告所有，業
    據其供明在卷，併應依法宣告沒收之。
五、據上論斷，應依刑事訴訟法第二百九十九條第一項前段，刑法第五十六條、第三
    百二十條第一項、第三百二十一條第一項第一款、第二款、第三款、第二項、第
    三百零六條第一項、第三百五十四條、第五十五條、第四十七條、第三十八條第
    一項第二款，罰金罰鍰提高標準條例第一條前段，判決如主文。
本案經檢察官張長樹到庭執行職務。
中      華      民      國      九十三      年      三    月    廿二    日
                                臺灣基隆地方法院刑事第四庭
                                    法    官    陳  玉  雲
右正本證明與原本無異。
對於本件判決如有不服，應於收受送達後十日內，向本院提出上訴書狀，上訴於臺灣
高等法院，並按他造當事人之人數附具繕本。
                                    書 記 官    王  毓  嫻
中      華      民      國      九十三      年      三    月    廿二    日
附錄論罪法條
刑法第三百二十條第一項：
意圖為自己或第三人不法之所有，而竊取他人之動產者，為竊盜罪，處五年以下有期
徒刑、拘役或五百元以下罰金。
刑法第三百二十一條第一項第一條：
犯竊盜罪而有左列情形之一者，處六月以上五年以下有期徒刑：
一、於夜間侵入住宅或有人居住之建築物、船艦或隱匿其內而犯之者。
二、毀越門扇、牆垣或其他安全設備而犯之者。
三、攜帶兇器而犯之者。
前項之未遂犯罰之。
刑法第三百零六條：
無故侵入他人住宅、建築物或附連圍繞之土地或船艦者，處一年以下有期徒刑、拘役
或三百元以下罰金。
刑法第三百五十四條：
毀棄、損壞前二條以外之他人之物，或致令不堪用，足以生損害於公眾或他人者，處
二年以下有期徒刑、拘役或五百元以下罰金。
┌──┬──────┬──────┬──────────────┬─────────┬──────┐
│編號│時間        │地點        │犯罪方法                    │證據              │所犯法條    │
├──┼──────┼──────┼──────────────┼─────────┼──────┤
│一  │九十二年十一│基隆市七堵區│見丁○○所經營上開無人居住之│(1)被告戊○○之自白│刑法第三百二│
│    │月二十一日凌│明德一路十二│檳榔攤玻璃門未關好，進入竊取│(2)被害人丁○○之指│十條第一項  │
│    │晨六時許    │號一樓「山峰│新台幣三、四千元及七星牌香煙│  述              │            │
│    │            │檳榔攤」    │三包。                      │(3)贓物認領保管收據│        │
│    │            │            │                            │  一張            │            │
├──┼──────┼──────┼──────────────┼─────────┼──────┤
│二  │九十三年一月│基隆市信義區│持客觀上具有殺傷力之鐵撬，將│(1)被告戊○○之自白│刑法第三百二│
│    │六日晚上十一│東信路一八四│乙○○所經營之上開檳榔攤玻璃│(2)被害人乙○○之指│十一條第一項│
│    │時許        │號「宜君檳榔│門敲破侵入，竊取長壽香煙十二│  述              │第一款、第二│
│    │            │店」        │包、峰香煙九包、七星香煙十五│(3)贓物認領保管收據│款及第三款、│
│    │            │            │包、大衛杜夫香菸六包。      │  一張            │第三百零六條│
│    │            │            │（約值新台幣二千一百十五元）│                  │第一項、第三│
│    │            │            │                            │                  │百五十四條  │
├──┼──────┼──────┼──────────────┼─────────┼──────┤
│三  │九十三年一月│基隆市仁愛區│持客觀上具有殺傷力之鐵撬將上│(1)被告戊○○之自白│刑法第三百二│
│    │十六日凌晨六│孝三路九十九│開丙○○所經營理髮廳玻璃門敲│(2)被害人丙○○、徐│十一條第二項│
│    │時五分許    │巷二十六號「│破侵入（毀損及侵入住宅未據告│  永賢之指述      │第一項第一款│
│    │            │佳佳理髮廳」│訴），行竊中遭丙○○及其子徐│(3)扣案鐵撬一支    │、第二款、第│
│    │            │            │永賢當場發現而逮捕，因而未遂│(4)贓物認領保管收據│三款        │
│    │            │            │。                          │  一張            │            │
├──┼──────┼──────┼──────────────┼─────────┼──────┤
│四  │九十三年二月│基隆市○○路│趁己○○所經營之上開服飾店鐵│(1)被告戊○○之自白│刑法第三百二│
│    │二十六日晚上│二十一號「艾│門未上鎖而進入，持客觀上具有│(2)被害人己○○之指│十一條第二項│
│    │十一時十一分│瑪服飾店」  │殺傷力之老虎鉗撬開櫃台抽屜（│  述              │、第一款第三│
│    │許          │            │毀損未據告訴），但由於觸動警│(3)證人簡義農之指述│款          │
│    │            │            │報器，被己○○及保全人員簡義│(4)扣案老虎鉗一把  │            │
│    │            │            │農當場逮捕而未遂。          │                  │            │
├──┼──────┼──────┼──────────────┼─────────┼──────┤
│五  │九十三年三月│基隆市○○路│持客觀上具有殺傷力之鉗子破壞│(1)被告戊○○之自白│刑法第三百二│
│    │六日凌晨一時│一一九巷二號│甲○○住處之門鎖侵入行竊（毀│(2)被害人甲○○之指│十一條第一項│
│    │三十分      │一樓        │損及侵入住宅未據告訴），偷取│  述              │第一款、第二│
│    │            │            │平安符後就被屋主甲○○及其先│(3)扣案鉗子一把    │款、第三款  │
│    │            │            │生陳國平發現，而被逮捕。    │(4)贓物認領保管收據│            │
│    │            │            │                            │  一張            │            │
└──┴──────┴──────┴──────────────┴─────────┴──────┘
